臺灣新竹地方法院刑事判決　　　　　　　 94年度訴字第346號
公　訴　人　臺灣新竹地方法院檢察署檢察官
被　　　告　乙○○
上列被告因搶奪等案件，經檢察官提起公訴（九十四年度偵字第
一六二七號），本院合議庭裁定依簡式審判程序，並判決如下：
    主  文
乙○○意圖為自己不法之所有，而搶奪他人之動產，累犯，處有
期徒刑捌月；又連續意圖為自己不法之所有，而搶奪他人之動產
，累犯，處有期徒刑拾月。應執行有期徒刑壹年肆月。
被訴竊盜部分公訴不受理。
    事  實
一、乙○○於民國九十一年間，因竊盜案件，經本院以九十一年
    度易字第五○○號判決判處有期徒刑四月，緩刑二年確定；
    竟復於緩刑期間內因竊盜案件，經本院以九十三年度竹簡字
    第五五八號判決判處有期徒刑二月確定，於九十三年九月十
    三日易科罰金執行完畢；嗣又因竊盜案件，經本院新竹簡易
    庭於九十三年十一月二十四日，以九十三年度竹簡字第八一
    九號判決判處有期徒刑三月，於九十四年二月十四日判決確
    定，同年三月十八日易科罰金執行完畢。
二、詎乙○○仍不知悔悟，因缺錢花用，竟基於意圖為自己不法
    所有之犯意，於附表編號一所示之時間、地點，搶奪丙○○
    所有之財物（有關搶奪之犯罪態樣、所得財物，均詳如附表
    所載），得手後，騎乘其地甲○○所有車牌號碼為BF6-325
    號重型機車逃離現場。
三、乙○○另基於意圖為自己不法所有之概括犯意，連續於如附
    表編號二、三所示之時間、地點，搶奪己○○、丁○○○等
    二人所有之財物（有關搶奪之犯罪態樣及所得財物，均詳如
    附表所載），得手後逃離現場。
四、嗣經警於九十四年四月五日上午七時二十分許，在新竹市○○路九十五巷內，查獲乙○○手上持有丁○○○所有之藍色
    皮夾一個（內有身分證、健保卡、汽車駕駛執照、機車駕駛
    執照、行車執照各一張、信用卡六張、金融卡一張及現金新
    台幣《下同》二萬三千二百元，已發還），因而循線查悉上
    情，並於同日在乙○○位於新竹市○○路九巷十三號之住處
    ，起出丙○○所有之身分證、汽車駕駛執照、健保卡各一張
    、中國信託信用卡二張、灰色小皮包一個，己○○所有之身
    分證、學生證各一張（均已發還）。除上述已發還之物外，
    搶奪所得之現金均花用殆盡，其餘之物則丟棄。
五、案經丙○○、己○○訴由新竹市警察局第一分局報告臺灣新
    竹地方法院檢察署檢察官偵查起訴。
    理  由
壹、有罪部分：
一、本件被告乙○○所犯刑法第三百二十五條第一項之搶奪罪，
    尚非死刑、無期徒刑、最輕本刑為三年以上有期徒刑之罪，
    或高等法院管轄第一審之案件，被告於本院準備程序進行中
    ，就被訴事實為有罪之陳述，經本院合議庭認合於新修正刑
    事訴訟法第二百七十三條之一第一項之規定，裁定進行簡式
    審判程序，合先敘明。
二、認定犯罪事實所憑之證據及理由：
（一）上揭事實，業據被告於警詢、偵訊及本院準備程序、審理
      時坦白承認。
（二）核與被害人丙○○、己○○、丁○○○於警詢時指訴之被
      搶情節大致相符。
（三）贓物認領保管單三紙、新竹市警察局受理刑事案件報案三
      聯單一紙、查獲現場相片十六紙、警員劉洪斌、方偉光所
      製作之偵查報告二件。綜上事證，堪認被告上開自白核與
      事實相符，可以採信，本件事證明確，被告之犯行洵堪認
      定，應依法論科。
三、論罪科刑之理由：
（一）核被告如附表編號一、二、三所為，均係犯刑法第三百二
      十五條第一項之搶奪罪。
（二）被告如附表編號二、三所示先後二次搶奪犯行，時間緊接
      ，手法相同，所犯又係構成要件相同之罪，顯係基於概括
      犯意反覆為之，為連續犯，應依刑法第五十六條之規定論
      以一罪，並加重其刑。
（三）被告如附表編號一所示之搶奪犯行，其犯罪時間為九十三
      年十月八日，距編號二所示之犯罪時間即九十四年四月二
      日已相隔近六月，且被告於上述二行為期間，尚於九十三
      年十一月二十四日間因竊盜案件，經本院判處有期徒刑三
      月確定，此有臺灣高等法院被告前案紀錄表一件在卷足參
      ，顯然被告搶奪之犯意，已因該竊盜犯行而中斷，故本院
      認附表編號一與編號二、三之搶奪犯行，犯意各別，並無
      連續犯之裁判上一罪關係，而應予以分論併罰。
（四）查被告於九十三年七月間因竊盜案件，經本院以九十三年
      度竹簡字第五五八號判決判處有期徒刑二月確定，於九十
      三年九月十三日易科罰金執行完畢乙情，有上開前案紀錄
      表足憑，其於受有期徒刑執行完畢後五年內，再犯本件有
      期徒刑以上刑之罪，均為累犯，均應依法加重其刑，其中
      附表編號二、三連續搶奪犯行部分，併應遞加重之。
（五）爰審酌被告素行不佳，正值青年，身強體壯，不知以勞力
      賺取所需，竟多次搶奪他人財物，且其騎乘機車行搶路人
      ，不僅造成被害人財物損失，對於人身安全亦有侵害之虞
      ，嚴重影響社會治安，惟念其犯後坦承犯行，尚有悔意等
      一切情狀，分別就附表編號一與編號二、三所示之犯行，
      量處如主文所之刑，並定其應執行之刑，以資懲儆。公訴
      檢察官就被告上開犯行，雖分別具體求處有期徒刑一年、
      二年之刑度，然本院斟酌上情後，認尚嫌過重，仍應以主
      文所諭知之刑度為適宜，附此敘明。
四、至原起訴意旨認：被告於九十三年十月六日八時三十分許，
    在新竹市○○○路清大夜市附近，乘被害人戊○○不備之際
    ，徒手搶奪戊○○所有之身分證、健保卡、信用卡、提款卡
    、現金三萬元等財物，而認被告此部分行為亦犯刑法第三百
    二十五條之搶奪罪嫌，然此部分業經公訴檢察官依據證人戊○○於本院簡式審理程序訊問時所為：案發當時上開財物是
    放在我所騎乘機車座墊下之置物箱，我當時去買早餐，不到
    五分鐘回來就發現座墊沒有關之證述（見本院卷第五四頁）
    ，於本院變更起訴法條為刑法第三百二十條第一項之竊盜罪
    ，並認此竊盜犯行與被告另涉竊取被害人甲○○所有車牌號
    碼為BF6-325 號重型機車一部之犯行（為親屬間竊盜，業經
    撤回告訴，詳如后述）有連續犯之關係；又因上述被告竊取
    被害人戊○○財物之犯罪時間為九十三年十月六日，已為本
    院九十三年度竹簡字第八一九號竊盜案件之既判力效力所及
    （九十三年十一月二十四日判決，參偵查卷第七六頁），再
    經公訴檢察官於本院減縮此部分之竊盜犯罪事實，故此部分
    已不在本件起訴事實範圍之列，本院不予審酌，併此敘明。
貳、公訴不受理部分：
一、按告訴乃論之罪，告訴人於第一審辯論終結前得撤回其告訴
    ，又告訴經撤回者，應諭知不受理之判決，刑事訴訟法第二
    百三十八條第一項、第三百零三條第三款定有明文。
二、公訴意旨略以：被告乙○○於九十四年四月五日凌晨零時一
    分許，在新竹市○○路九巷十三號，竊取其弟甲○○所有之
    車牌號碼BF6-325 號重型機車一部，因認被告涉犯刑法第三
    百二十條第一項之竊盜罪等語。
三、查本件告訴人甲○○告訴被告乙○○案件，公訴人認係觸犯
    刑法第三百二十條第一項之竊盜罪，依同法第三百二十四條
    第二項之規定，須告訴乃論。茲據告訴人甲○○具狀撤回其
    告訴，有聲請撤回告訴狀一件在卷可稽，依照首開說明，本
    件爰為諭知不受理之判決。
參、適用法律：
（一）刑事訴訟法第二百七十三條之一第一項、第二百九十九條
      第一項前段、第三百零三條第三款。
（二）刑法第五十六條、第三百二十五條第一項、第四十七條、
      第五十一條第五款。
本案經檢察官傅伊君到庭執行職務。
中　　華　　民　　國　　94　　年　　9 　　月　　30　　日
                        刑事第六庭法  官   魏瑞紅
以上正本證明與原本無異。
如不服本判決，應於判決送達後十日內向本院提出上訴狀（應附
繕本），上訴於臺灣高等法院。
中　　華　　民　　國　　94　　年　　9 　　月　　30　　日
                                  書記官   吳月華
附錄本案論罪科刑法條全文：
中華民國刑法第三百二十五條第一項：
意圖為自己或第三人不法之所有，而搶奪他人之動產者，處六月
以上五年以下有期徒刑。
附表：（時間：民國；金額單位：新台幣）
┌──┬────┬─────┬───┬──────┬──────────┐
│編號│犯罪時間│ 犯罪地點 │被害人│犯罪所得財物│犯 罪 之 行 為 態 樣│
├──┼────┼─────┼───┼──────┼──────────┤
│ 一 │九十三年│新竹市西大│丙○○│紅色小錢包、│乘丙○○不備之際，徒│
│    │十月八日│路鴨肉許小│      │黑色名片夾、│手搶奪置於椅子上之咖│
│    │二時許  │吃店      │      │眼鏡、現金八│色大包包。          │
│    │        │          │      │千元、LV手冊│                    │
│    │        │          │      │、手機、皮製│                    │
│    │        │          │      │香菸包、鑰匙│                    │
│    │        │          │      │、日本身分證│                    │
│    │        │          │      │及駕駛執照、│                    │
│    │        │          │      │印鑑卡、中華│                    │
│    │        │          │      │民國身分證及│                    │
│    │        │          │      │駕駛執照、健│                    │
│    │        │          │      │保卡一張、中│                    │
│    │        │          │      │國信託信用卡│                    │
│    │        │          │      │一張。      │                    │
├──┼────┼─────┼───┼──────┼──────────┤
│ 二 │九十四年│新竹市北大│己○○│身分證二張、│乘己○○與友人徒步行│
│    │四月二日│路三○七號│      │學生證一張、│走在北大路上不備之際│
│    │二十二時│前        │      │郵局金融卡一│，乙○○騎乘機車、頭│
│    │許      │          │      │張、現金一萬│戴全罩式安全帽，由謝│
│    │        │          │      │零五百元、健│麗如後方徒手搶奪謝麗│
│    │        │          │      │保卡一張、手│如手中所拿之黑色手提│
│    │        │          │      │機一支、鑰匙│袋。                │
│    │        │          │      │。          │                    │
├──┼────┼─────┼───┼──────┼──────────┤
│ 三 │九十四年│新竹市經國│蔡曾錦│藍色皮包內有│乙○○騎乘機車，頭戴│
│    │四月五日│路二段五二│香    │現金二萬三千│黑色安全帽，乘蔡曾錦│
│    │七時五分│八號前    │      │二百元、身分│香不備之際，徒手由蔡│
│    │許      │          │      │證、汽、機車│曾錦香後方，搶得蔡曾│
│    │        │          │      │駕照各一張、│錦香夾在左手腋下之藍│
│    │        │          │      │第一銀行金融│色皮包。            │
│    │        │          │      │卡一張、信用│                    │
│    │        │          │      │卡六張、健保│                    │
│    │        │          │      │卡一張、汽車│                    │
│    │        │          │      │行照一張。  │                    │
│    │        │          │      │            │                    │
│    │        │          │      │            │                    │
│    │        │          │      │            │                    │
│    │        │          │      │            │                    │
└──┴────┴─────┴───┴──────┴──────────┘
